Minutes et répertoires du notaire Jean Antoine DOSFANT, 5 juillet 1766 - 14 octobre 1791 (étude XXIV)
Archives nationales
- Minutes de Jean Antoine DOSFANT, juillet 1766 - octobre 1791; MC/ET/XXIV/831 - MC/ET/XXIV/1022
  - Minutes. 1788, août, août 1788; MC/ET/XXIV/967
    - Notoriété déposée portant sentence de tutelle, nommant Jean François d'Heilly, tuteur de Marie Floride Célestine d'Heilly, sa fille mineure, et nommant curateur Antoine Harreau, son oncle., 29 août 1788; MC/ET/XXIV/967
      notoriété; dépôt de pièces; Heilly, Jean François d'; Heilly, Marie Floride Célestine d'; Harreau, Antoine
    - Dépôt de pièces de la famille Naudin., 30 août 1788; MC/ET/XXIV/967
      Dépôt du mortuaire de Pierre Naudin, époux de Reine Bréjant.
      Inventaire après décès déposé de Pierre Naudin.
      Notoriété déposée portant sentence de tutelle, nommant Reine Bréjant, veuve de Pierre Naudin, tutrice de ses deux enfants mineurs: Auguste Pierre Naudin et Elisabeth Marguerite Naudin.
      acte d'état civil; dépôt de pièces; inventaire après décès; notoriété; dépôt de pièces; Naudin, Pierre; Brejant, Reine; Naudin, Auguste Pierre; Naudin, Elisabeth Marguerite
  - Minutes. 1788, septembre - 1788, octobre, septembre 1788 - octobre 1788; MC/ET/XXIV/968
    - Dépôt de pièces de la famille Loistron ballon de Luigny de la Chauverie., 3 septembre 1788; MC/ET/XXIV/968
      Contrat de mariage déposé; Acte de célébration de mariage déposé entre Augustin Loistron Ballon de Luigny de la Chauverie et Bernarde Catherine Fourneau d'Auzouer.
      Dépôt du mortuaire d'Augustin Loistron Ballon de Luigny de la Chauverie.
      Inventaire après décès déposé d'Augustin Loistron Ballon de Luigny de la Chauverie.
      Dépôt du mortuaire de Joseph Loistron Ballon de Luigny de la Chauverie.
      Inventaire après décès déposé de Joseph Loistron Ballon de Luigny de la Chauverie.
      contrat de mariage; dépôt de pièces; acte d'état civil; inventaire après décès; Loistron Ballon de Luigny de la Chauverie, Augustin; Fourneau d'Auzouer, Bernarde Catherine; Loistron Ballon de Luigny de la Chauverie, Joseph
    - Dépôt de pièces de la famille Saint-Cricq., 11 septembre 1788; MC/ET/XXIV/968
      Acte de célébration de mariage déposé entre Henry de Saint Cricq d'Arance et Marie de Lechigaray d'Orthez.
      Dépôt du baptistaire d'Israël de Saint Cricq, fils d'Henry de Saint Cricq d'Arance et de Marie Lechigaray d'Orthez.
      Dépôt du baptistaire de Jean Pol de Saint Cricq, fils d'Henry de Saint Cricq d'Arance et de Marie Lechigaray d'Orthez.
      acte d'état civil; dépôt de pièces; acte d'état civil; dépôt de pièces; Saint Cricq d'Arance, Henry; Lechigaray d'Orthez, Marie de; Saint Cricq, Israël; Saint Cricq, Jean Pol
    - Dépôt de pièces de la famille L'Ecuyer., 16 septembre 1788; MC/ET/XXIV/968
      Notoriété déposée constatant les héritiers d'Elisabeth Godmard, épouse de Jean Charles l'Ecuyer.
      Dépôt du mortuaire d'Elisabeth Godmard, épouse de Jean Charles l'Ecuyer.
      Notoriété déposée portant sentence de tutelle pour Jean Charles l'Ecuyer, nommé tuteur de ses trois enfants mineurs: Marie l'Ecuyer, Françoise l'Ecuyer et Jean Claude l'Ecuyer (décédé).
      notoriété; dépôt de pièces; acte d'état civil; dépôt de pièces; Godmard, Elisabeth; L'Ecuyer, Jean Charles; L'Ecuyer, Marie; L'Ecuyer, Françoise; L'Ecuyer, Jean Claude
    - Dépôt de pièces de la famille Renault., 19 septembre 1788; MC/ET/XXIV/968
      Testament déposé; Codicille déposé de Marie Anne Renault.
      Dépôt du mortuaire de Marie Anne Renault.
      Inventaire après décès déposé de Marie Anne Renault.
      testament; dépôt de pièces; acte d'état civil; inventaire après décès; Renault, Marie Anne
    - Dépôt de pièces de la famille Chrétien., 14 novembre 1788; MC/ET/XXIV/968
      Dépôt du mortuaire de Pierre Chrétien, garcon.
      Notoriété déposée constatant les héritiers de Pierre Chrétien: Nicolas Chrétien, son frère, et Marie Angélique Chrétien, épouse de François Ducrocq, et Marie Françoise Laignier, épouse de Jean Baptiste Prévost, ses nièces.
      acte d'état civil; dépôt de pièces; notoriété; dépôt de pièces; Chretien, Pierre; Chretien, Nicolas; Chretien, Marie Angélique; Ducrocq, François; Laignier, Marie Françoise; Prevost, Jean-Baptiste
  - Minutes. 1788, novembre - 1788, décembre, novembre 1788 - décembre 1788; MC/ET/XXIV/969
  - Minutes. 1789, janvier - 1789, février, janvier 1789 - février 1789; MC/ET/XXIV/970
    - Dépôt de pièces de la famille Linet., 2 janvier 1789; MC/ET/XXIV/970
      Dépôt du baptistaire de Joseph Linet.
      Acte de célébration de mariage déposé entre Pierre Louis Palleron et Marie Linet.
      Acte de célébration de mariage déposé entre Pierre Barrois et Elisabeth Linet, veuve de Claude Foret.
      acte d'état civil; dépôt de pièces; acte d'état civil; dépôt de pièces; Linet, Joseph; Palleron, Pierre Louis; Linet, Marie; Barrois, Pierre; Linet, Elisabeth; Foret, Claude
    - Dépôt de pièces de la famille Hury., 20 janvier 1789; MC/ET/XXIV/970
      Dépôt du mortuaire de Jean Etienne Hury.
      Notoriété déposée constatant les héritiers de Jean Etienne Hury, époux de Marie Catherine Mansart.
      acte d'état civil; dépôt de pièces; notoriété; dépôt de pièces; Hury, Jean Etienne; Mansart, Marie Catherine
    - Contrat de mariage déposé: dépôt d'acte de célébration de mariage entre François Malbet et Marie Chaput, veuve de François Chavagnat., 31 janvier 1789; MC/ET/XXIV/970
      contrat de mariage; dépôt de pièces; acte d'état civil; dépôt de pièces; Malbet, François; Chaput, Marie; Chavagnat, François
  - Minutes. 1789, mars, mars 1789; MC/ET/XXIV/971
    - Dépôt du mortuaire de Pierre Cavé d'Haudicourt., 10 mars 1789; MC/ET/XXIV/971
      acte d'état civil; dépôt de pièces; Cavé d'Haudicourt, Pierre
    - Notoriété déposée portant sentence de tutelle pour Marie Anne Fontaine, veuve en secondes noces de Louis François Deschamps, alors veuve en premières noces de Joseph Urbain Coiny, de son fils mineur, Marc François Félix Coiny., 11 mars 1789; MC/ET/XXIV/971
      notoriété; dépôt de pièces; Fontaine, Marie Anne; Deschamps, Louis François; Coiny, Joseph Urbain; Coiny, Marc François Félix
    - Inventaire après décès déposé de Guillaume François Hannes Desjardins Moncayry, époux de Louise Françoise Morel., 14 mars 1789; MC/ET/XXIV/971
      inventaire après décès; dépôt de pièces; Hannes Desjardins Moncayry, François; Morel, Louise Françoise
  - Minutes. 1789, avril - 1789, mai, avril 1789 - mai 1789; MC/ET/XXIV/972
    - Dépôt d'acte de célébration de mariage entre Michel Domergue et Gabrielle Etiennette Dufour., 17 avril 1789; MC/ET/XXIV/972
      acte d'état civil; dépôt de pièces; Domergue, Michel; Dufour, Gabrielle Etiennette
    - Dépôt de pièces de la famille Vildamné., 29 avril 1789; MC/ET/XXIV/972
      Dépôt du mortuaire de Madeleine Elisabeth de Vildamné, veuve de Pierre René Pinson.
      Notoriété déposée constatant les héritiers de Madeleine Elisabeth de Vildamné: Pierre Guillaume François de Sales Pinson et Claude René Pinson, ses fils.
      acte d'état civil; dépôt de pièces; notoriété; dépôt de pièces; Vildamne, Madeleine Elisabeth; Pinson, Pierre René; Pinson, Pierre Guillaume François de Sales; Pinson, Claude René
    - Dépôt de pièces de la famille Bonin., 4 mai 1789; MC/ET/XXIV/972
      Dépôt du mortuaire de Charles Bonin.
      Dépôt du mortuaire de Marie Renée de la Guérande, veuve de Charles Bonin.
      Dépôt du mortuaire de Julie Bonin, épouse de Mathieu Poulain de Mauny.
      Dépôt du baptistaire de Françoise Reine Bonin de la Ville Bouquais.
      Dépôt du mortuaire de Françoise Reine Bonin de la Ville Bouquais.
      Dépôt du mortuaire de Marie Anne Bonin, veuve de Jean François Gesril du Papeu.
      Notoriété déposée constatant les héritiers de Jean François Gesril du Papeu et de Marie Anne Bonin.
      Notoriété déposée constatant l'héritière de Charles Bonin: Françoise Jeanne Bonin, épouse de Marie Joseph Constant Faustin de Saint Méloir, sa fille.
      Notoriété déposée constatant les héritiers de Julie Bonin, épouse de Mathieu Poulain de Mauny.
      acte d'état civil; dépôt de pièces; notoriété; dépôt de pièces; Bonin, Charles; La Guerande, Marie Renée de; Bonin, Julie; Poulain de Mauny, Mathieu; Bonin de la Ville Bouquais, Françoise Reine; Bonin, Marie Anne; Gesril du Papeu, Jean François; Gesril du Papeu, Jean François; Bonin, Françoise Jeanne; Saint Meloir, Marie Joseph Constant Faustin de
    - Testament de J, 14 mai 1789; MC/ET/XXIV/972
      testament; Pierre, Jean-Baptiste-Marie
    - Dépôt de pièces des familles Le Clerc et Le Fer de la Gervinais., 24 mai 1789; MC/ET/XXIV/972
      Dépôt du baptistaire de Marie Anne Le Clerc.
      Acte de célébration de mariage déposé entre Nicolas Louis Le Fer de la Gervinais et Marie Anne Le Clerc.
      Dépôt du mortuaire de Yves Marie Paul Le Clerc, époux de Josèphe Jeanne Quentin de la Mettrie.
      Notoriété déposée constatant les héritiers de Nicolas Louis Le Fer de la Gervinais: sa fille, la demoiselle Le Fer de la Gervinais.
      acte d'état civil; dépôt de pièces; acte d'état civil; dépôt de pièces; notoriété; dépôt de pièces; Le Clerc, Marie Anne; Le Fer de la Gervinais, Nicolas Louis; Le Clerc, Yves Marie Paul; Quentin de la Mettrie, Josèphe Jeanne; Le Fer de la Gervinais (Melle)
    - Inventaire après décès de Jean-Baptiste Marie Pierre, peintre du roi, directeur de l'Académie de peinture et sculpture, honoraire, amateur de l'académie d'architecture et des académies de Vienne, Saint-Pétersbourg et de Hesse-Cassel., 25 mai 1789; MC/ET/XXIV/972
  - Minutes. 1789, juin - 1789, juillet, juin 1789 - juillet 1789; MC/ET/XXIV/973
    - Dépôt de pièces des familles Perdu de la Motte et Bonnard Dumollin et Dragon Gomicourt., 1er juin 1789; MC/ET/XXIV/973
      Notoriété déposée constatant l'héritière d'Antoinette Marguerite Perdu de la Motte, fille majeure: Marie Françoise Dincourt, veuve de Louis Aubé de Bracquemont, sa tante.
      Notoriété déposée constatant l'héritier de Marie Catherine Perdu, veuve de Jean Baptiste Bonnard Dumollin: son fils, Jean Baptiste Pierre Bonnard Dumollin.
      Notoriété déposée constatant les héritiers de Pierre Dragon Gomicourt: Pierre et François Dragon Domicourt, ses deux fils mineurs.
      Dépôt du mortuaire de Marie Catherine Perdu, veuve de Jean Baptiste Pierre Bonnard Dumollin.
      Dépôt du mortuaire de Pierre Dragon Gomicourt, époux de Marie Sophie Caroline Cannet.
      notoriété; dépôt de pièces; acte d'état civil; dépôt de pièces; Perdu de La Motte, Antoinette Marguerite; Dincourt, Marie Françoise; Aubé de Bracquemont, Louis; Perdu, Marie Catherine; Bonnard Dumollin, Jean-Baptiste; Bonnard Dumollin, Jean-Baptiste Pierre; Dragon Gomicourt, Pierre; Dragon Gomicourt, Pierre. Dragon Gomicourt, François; Cannet, Marie Sophie Caroline
    - Exécution du testament de Jean-Baptiste Marie Pierre, peintre du roi, directeur de l'Académie de peinture et sculpture, honoraire, amateur de l'académie d'architecture et des académies de Vienne, Saint-Pétersbourg et de Hesse-Cassel., 2 juillet 1789-3 juillet 1789; MC/ET/XXIV/973
      Actes signalés par le personnel du Minutier ncentral des notaires de Paris
  - Minutes. 1789, août - 1789, septembre, août 1789 - septembre 1789; MC/ET/XXIV/974
    - Dépôt de pièces de la famille Carel., 15 août 1789; MC/ET/XXIV/974
      Dépôt du baptistaire de Marie Claude Carel.
      Dépôt du baptistaire de Jean Antoine Camelot.
      Dépôt du mortuaire de Marie Claude Carel, veuve de Jean Antoine Camelot.
      Inventaire après décès déposé de Marie Claude Carel, veuve de Jean Antoine Amelot.
      Notoriété déposée constatant les héritiers de Marie Claude Carel, veuve de Jean Antoine Camelot.
      acte d'état civil; dépôt de pièces; inventaire après décès; notoriété; Carel, Marie Claude; Camelot, Jean Antoine
    - Soumission de Pierre Charles Moine de La Versine, notaire., 16 août 1789; MC/ET/XXIV/974
      déclaration; Moine de La Versine, Pierre Charles; notaire
  - Minutes. 1789, octobre - 1789, décembre, octobre 1789 - décembre 1789; MC/ET/XXIV/975
    - Dépôt de pièces de la famille Regnier., 1er octobre 1789; MC/ET/XXIV/975
      Dépôt du mortuaire de Marie Catherine Regnier, veuve de Claude Garbot.
      Notoriété déposée constatant l'héritière de Marie Catherine Regnier, veuve de Claude Garbot: sa fille, Marie Madeleine Garbot, épouse de Pierre Fauve.
      Testament déposé de Florentin Régnier.
      Notoriété déposée constatant les héritiers de Marguerite Regnier, veuve de Jean Dantigny: Jean Claude Dantigny et Marie Louise Dantigny, épouse de Joseph Bailly, ses enfants.
      Dépôt du mortuaire de Marguerite Regnier, veuve de Jean Dantigny.
      acte d'état civil; dépôt de pièces; notoriété; dépôt de pièces; testament; dépôt de pièces; Regnier, Marie Catherine; Garbot, Claude; Garbot, Marie Madeleine; Fauve, Pierre; Regnier, Florentin; Regnier, Marguerite; Dantigny, Jean; Dantigny, Jean Claude; Dantigny, Marie Louise; Bailly, Joseph
    - Dépôt de pièces de la famille Trichard., 25 octobre 1789; MC/ET/XXIV/975
      Dépôt du mortuaire de Catherine Angélique Trichard, veuve de Pierre Le Brun d'Heurgival.
      Notoriété déposée constatant l'héritier de Catherine Angélique Trichard, veuve de Pierre Le Brun d'Heurgival: Marie Lucien Le Brun d'Heurgival, son fils.
      acte d'état civil; dépôt de pièces; notoriété; dépôt de pièces; Trichard, Catherine Angélique; Le Brun d'heurgival, Pierre; Le Brun d'Heurgival, Marie Lucien
    - Vente de fond de parfumeur., 29 octobre 1789; MC/ET/XXIV/975
      acte de vente; Parfumeur, vente de foudide
    - Dépôt de pièces de la famille Linet., 2 novembre 1789; MC/ET/XXIV/975
      Dépôt du baptistaire de Elisabeth Linet, fille de Robert Linet et d'Anne Tolitte.
      Acte de célébration de mariage déposé entre Claude Foret et Elisabeth Linet.
      Notoriété déposée en rectifiation des noms de Elisabeth Linet, fille de Robert Linet et de Anne Tollitte, veuve en premières noces de Claude Foret, et épouse en secondes noces de Pierre Barrois.
      Dépôt du baptistaire d'Elisabeth Marie Linet, fille de Nicolas Linet et de Anne Cousinard.
      Notoriété déposée en rectification des noms de Elisabeth Marie Linet.
      Dépôt du mortuaire de Claude Foret.
      acte d'état civil; dépôt de pièces; notoriété; Linet, Elisabeth; Linet, Robert; Tolitte, Anne; Foret, Claude; Barrois, Pierre; Linet, Elisabeth Marie; Linet, Nicolas; Cousinard, Anne
    - Dépôt de pièces de la famille Perron., 9 novembre 1789; MC/ET/XXIV/975
      Inventaire après décès déposé de Barthélemi Perron, époux de Marguerite Béchu.
      Notoriété déposée portant sentence de tutelle nommant Marguerite Béchu, veuve de Barthélemie Perron, tutrice de son fils mineur: Jean Pierre Perron.
      Dépôt du baptistaire de Jean Pierre Perron.
      inventaire après décès; notoriété; dépôt de pièces; acte d'état civil; dépôt de pièces; Perron, Barthélemi; Bechu, Marguerite; Perron, Barthélemie; Perron, Jean Pierre
    - Vente de fonds de commerce de mercier., 19 novembre 1789; MC/ET/XXIV/975
      acte de vente; Mercier, Vente de fonds de
    - Dépôt de pièces de la famille de Tournainville., 20 novembre 1789; MC/ET/XXIV/975
      Testament déposé de Michel Didier de Tournainville.
      Dépôt du mortuaire de Michel Didier de Tournainville.
      testament; dépôt de pièces; acte d'état civil; dépôt de pièces; Tournainville, Michel Didier De
    - Dépôt de pièces de la famille Percevault., 20 novembre 1789; MC/ET/XXIV/975
      Dépôt du baptistaire de Pierre Philippe Percevault.
      Dépôt du baptistaire de René Percevault.
      Dépôt du baptistaire de Marie Magdelaine Percevault.
      Dépôt du baptistaire de Marie Elisabeth Percevault.
      Dépôt du baptistaire d'Antoine Percevault.
      Acte de célébration de mariage déposé entre Jean Baptiste Fusibay et Marie Madeleine Percevault.
      Dépôt du mortuaire de Madeleine Thérèse Beau, épouse de Jean Toussaint Percevault.
      Notoriété déposée constatant les héritiers de Madeleine Thérèse Beau, épouse de Jean Toussaint Percevault.
      Notoriété déposée constatant les héritiers de Pierre Philippe Beau.
      acte d'état civil; dépôt de pièces; acte d'état civil; dépôt de pièces; notoriété; dépôt de pièces; Percevault, Philippe; Percevault, René; Percevault, Marie Magdelaine; Percevault, Marie Elisabeth; Percevault, Antoine; Fusibay, Jean-Baptiste; Percevault, Marie Madeleine; Beau, Madeleine Thérèse; Percevault, Jean Toussaint; Beau, Pierre Philippe
    - Dépôt de pièces de la famille Addenet., 15 décembre 1789; MC/ET/XXIV/975
      Contrat de mariage déposé entre Jean Marie Addenet et Anne Arthémise Regnard de Barantin.
      Inventaire après décès déposé de Jean Marie Addenet.
      Notorité portant sentence de tutellle pour Anne Arthemise Regnard de Barantin, veuve de Jean Marie Addenet, la nommant tutrice de ses enfants mineurs.
      contrat de mariage; dépôt de pièces; inventaire après décès; notoriété; dépôt de pièces; Addenet, Jean Marie; Regnard de Barantin, Anne Arthémise
    - Dépôt de pièces de la famille Moufflette., 15 décembre 1789; MC/ET/XXIV/975
      Dépôt du mortuaire de Pierre Jules Henri Moufflette, garçon.
      Inventaire après décès déposé de Pierre Jules Henri Moufflette, et notoriété déposée constatant ses héritiers.
      acte d'état civil; dépôt de pièces; inventaire après décès; notoriété; dépôt de pièces; Moufflette, Pierre Jules Henri
    - Renouvellement de bail de sous-location par Claude Marie Collinet, marchand mercier, à Jean Pierre Bernard, aubergiste, et son épouse, Anne Truchet, domiciliés rue Saint-Germain-l'Auxerrois, pour une boutique et une arrière-boutique, rue de l'Arche où ils résident contre 500 livres par an., 28 décembre 1789; MC/ET/XXIV/975
      bail; Collinet, Claude-Marie; Bernard, Jean-Pierre; Truchet, Anne; commerçant; hôtelier
    - Vente de fonds de commerce de lingerie., 31 décembre 1789; MC/ET/XXIV/975
      acte de vente; Lingerie, Vente de fonds de commerce de
    - Compte d'exécution du testament de Jean-Baptiste Marie Pierre, peintre du roi, directeur de l'Académie de peinture et sculpture, honoraire, amateur de l'académie d'architecture et des académies de Vienne, Saint-Pétersbourg et de Hesse-Cassel., 5 décembre-31 décembre 1789; MC/ET/XXIV/975
  - Minutes. 1790, janvier - 1790, février, janvier 1790 - février 1790; MC/ET/XXIV/976
    - Dépôt du mortuaire de Jean Boulet, époux de Marie Thérèse Dupuis., 17 janvier 1790; MC/ET/XXIV/976
      acte d'état civil; dépôt de pièces; Boulet, Jean; Dupuis, Marie Thérèse
    - Dépôt du baptistaire de Pierre Bourceret, fils de Guillaume Bourceret et d'Edmée Lobriot., 19 janvier 1790; MC/ET/XXIV/976
      acte d'état civil; dépôt de pièces; Bourceret, Pierre; Bourceret, Guillaume; Lobriot, Edmée
  - Minutes. 1790, mars - 1790, avril, mars 1790 - avril 1790; MC/ET/XXIV/977
    - Dépôt de pièces de la famille Loynes d'Autroche., 4 mars 1790; MC/ET/XXIV/977
      Dépôt du mortuaire de Jean de Loynes d'Autroche.
      Notoriété déposée constatant les héritiers de Jean de Loynes d'Autroche: Claude de Loynes d'Autroche et Jean Jacques de Loynes d'Autroche, ses deux fils.
      acte d'état civil; dépôt de pièces; notoriété; dépôt de pièces; Loynes d'Autroche, Jean de; Loynes d'Autroche, Claude de; Loynes d'Autroche, Jean Jacques de
    - Dépôt de pièces de la famille Lamy de Samerey., 26 mars 1790; MC/ET/XXIV/977
      Testament déposé d'Antoine Bénigne Lamy de Samerey, époux de Claude Cotheret.
      Dépôt du mortuaire d'Antoine Bénigne Lamy de Samerey.
      Notoriété déposée constatant l'héritière d'Antoine Bénigne Lamy de Samerey: Catherine Lamy de Samerey, épouse de Nicolas Philippe de Longcour, sa fille.
      testament; dépôt de pièces; acte d'état civil; dépôt de pièces; notoriété; dépôt de pièces; Lamy de Samerey, Antoine Bénigne; Cotheret, Claude; Lamy de Samerey, Catherine; Longcour, Nicolas Philippe de
    - Dépôt de pièces de la famille Beaulieu., 6 avril 1790; MC/ET/XXIV/977
      Dépôt du mortuaire de Louis François de Beaulieu, époux de Marie le Simple.
      Notoriété déposée constatant les héritiers de Louis François de Beaulieu: Marie Louise de Beaulieu, veuve de Jean Brunel et Jean Baptiste de Beaulieu, ses frère et sœur.
      acte d'état civil; dépôt de pièces; notoriété; dépôt de pièces; Beaulieu, Louis François de; Le Simple, Marie; Beaulieu, Marie Louise de; Brunel, Jean; Beaulieu, Jean-Baptiste de
    - Dépôt de pièces de la famille Giblot Ducray., 7 avril 1790; MC/ET/XXIV/977
      Dépôt du baptistaire d'Emilie Pélagie Giblot Ducray.
      Acte de célébration de mariage déposé entre Jean Pierre Leroy de Prévilly et Emilie Pélagie Giblot Ducray.
      Notoriété en rectification des prénoms de Pélagie Emilie Giblot Ducray: Pélagie Emilie au lieu d'Emilie Pélagie.
      Dépôt du mortuaire de Pierre de Bouloc de Dieupantelle.
      Dépôt du mortuaire de Marie Madeleine de Bouloc, épouse de Jean Baptiste Félix Giblot Ducray.
      Notoriété déposée constatant les héritiers de Marie Madeleine de Bouloc.
      acte d'état civil; dépôt de pièces; notoriété; Giblot Ducray, Emilie Pélagie; Leroy de Previlly, Jean Pierre; Giblot Ducray, Pélagie Emilie; Bouloc de Dieupantelle, Pierre de; Bouloc, Marie Madeleine de; Giblot Ducray, Jean-Baptiste Félix
  - Minutes. 1790, mai - 1790, juin, mai 1790 - juin 1790; MC/ET/XXIV/978
    - Dépôt de pièces des familles Bancenet de Myon et Cantenel., 24 mai 1790; MC/ET/XXIV/978
      Testament déposé de la demoiselle Bancenet de Myon, fille majeure.
      Notoriété déposée constatant l'héritier de la demoiselle Bancenet de Myon: Joseph François Eleonor de Boutechoux de Salins.
      Dépôt du mortuaire de Marguerite de Cantenel épouse Mion.
      testament; dépôt de pièces; notoriété; dépôt de pièces; acte d'état civil; dépôt de pièces; Bancenet de Myon (Melle); Boutechoux de Salins, Joseph François Eleonor de; Cantenel, Marguerite de; Mion (M.)
    - Dépôt de pièces de la famille Boulet., 4 juin 1790; MC/ET/XXIV/978
      Contrat de mariage déposé entre Jean Boulet et Marie Thérèse Dupuis.
      Notoriété déposée constatant les héritiers de Jean Boulet.
      contrat de mariage; dépôt de pièces; notoriété; dépôt de pièces; Boulet, Jean; Dupuis, Marie Thérèse
    - Dépôt de pièces des familles Barbier et Santerre., 18 juin 1790; MC/ET/XXIV/978
      Dépôt du mortuaire de Marie Barbier, épouse de Jean Santerre.
      Dépôt du mortuaire de Jean Santerre, veuf de Marie Barbier.
      Notoriété déposée constatant les héritiers de Jean Santerre.
      acte d'état civil; dépôt de pièces; notoriété; dépôt de pièces; Barbier, Marie; Santerre, Jean
  - Minutes. 1790, juillet - 1790, août, juillet 1790 - août 1790; MC/ET/XXIV/979
    - Convention entre d'une part Firmin Didot, libraire, graveur et fondeur en caractères, et d'autre part le général de Soymonoff, demeurant à Saint-Petersbourg (Russie), représenté par Louis François Delamare, bourgeois de Paris, concernant la gravure de quatre sortes de poinçons des caractères russes., 1er juillet 1790; MC/RS//296
      P.J.: procuration du général de Soymonoff envers Louis-François Delamare, datée du 19 mai 1790
      MC/ET/XXIV/979
      Notice et reproduction photographique partielle dans: 122 minutes d'histoire, actes des notaires de Paris, Paris, Archives nationales, Somogy, 2012, p.52-53.
      convention; Russie; Saint-Pétersbourg (Russie); Didot, Firmin (1764-1836); Soïmonoff (M.); Delamare, Louis François; libraire; graveur; fondeur; officier général
    - Dépôt de pièces des familles Devienne et Parisot., 12 juillet 1790; MC/ET/XXIV/979
      Dépôt du mortuaire de Rosalie Elisabeth Devienne, veuve de Nicolas Michel Pays.
      Dépôt du mortuaire de Rosalie Henriette Pays, veuve de Jean Baptiste Parisot.